臺灣新竹地方法院刑事判決
                                      111年度易字第404號
公  訴  人  臺灣新竹地方檢察署檢察官
被      告  范秉滿


上列被告因侵占案件，經檢察官提起公訴（111年度偵字第5558
號），被告於本院準備程序為有罪之陳述，經本院裁定進行簡式
審判程序獨任審理，判決如下：
    主  文
甲○○犯侵占罪，處拘役伍拾日，如易科罰金，以新臺幣壹仟元折
算壹日。緩刑貳年，緩刑期間付保護管束，並應於緩刑期間內遵
守下列事項：禁止甲○○至新竹縣○○鎮○○里0鄰00號「再回樓餐廳
」干擾營業。
    事  實
一、甲○○前在新竹縣○○鎮○○里○○0號（即新竹縣○○鎮○○段000地號
    土地）開設「皇品宴會館」，惟然因經營不善且積欠電費，
    遂與乙○○接洽，乙○○以渠所開設之榮泰開發工程有限公司與
    甲○○簽定土地使用權同意書（即新竹縣關西鎮新城段421、4
    21-1、421-3、422-3、466-1、663、663-3、424-7及424-8
    等地號全部土地），並預定原址整修後開設「再回樓餐廳」
    。詎甲○○於明知乙○○於民國110年5月26日以陳能森帳戶匯款
    之新臺幣（下同）10萬元，係作為甲○○繳交先前所積欠之電
    費及相關維持費用，竟意圖為自己不法之所有，基於侵占之
    犯意，僅繳交所積欠之電費1萬2,880元（尚有遲交費257元
    ）及1萬4,064元（尚有遲交費280元），共計2萬7,481元後
    ，即將剩餘之款項7萬2,519元據為己有，轉而繳交甲○○個人
    所積欠之貸款（合作金庫銀行貸款2萬5,560元）、車貸（日
    產汽車貸款1萬1,865元、土地銀行貸款2萬6,060元，含手續
    費）及其他雜費而侵占入己，嗣於110年7月間，為乙○○發覺
    ，並將後期積欠電費繳交完畢，始知上情。
二、案經乙○○訴由臺灣新竹地方檢察署檢察官偵查起訴。
    理  由
一、本件被告甲○○所犯之罪，並非法定刑為死刑、無期徒刑或
    最輕本刑3 年以上有期徒刑之罪，亦非高等法院管轄第一審
    之案件，而被告於準備程序進行中就被訴事實已為有罪之陳
    述，經本院告知簡式審判程序之旨，並聽取檢察官及被告之
    意見後，本院乃依刑事訴訟法第273 條之1 第1 項規定，裁
    定進行簡式審判程序，合先敘明。
二、訊據被告對於前揭侵占犯行於本院審判程序時均坦承不諱（
    見本院易字卷第24頁、第28頁），並有證人即告訴人乙○○及
    告訴代理人於偵查中之證述可佐（見他卷第15頁、第27頁、
    第32頁反面-33頁反面），另有乙○○之網路銀行轉帳畫面截
    圖1張、台灣電力公司繳費憑證20張、簡麗娟及甲○○、乙○○
    簽訂之協議書、乙○○及簡麗娟簽訂之不動產買賣契約書、甲
    ○○及乙○○簽訂之土地使用同意書、「皇品宴會館」現場相片
    、台灣電力公司新竹區營業處110年12月20日新竹費核證字
    第110004427號函、郵政劃撥儲金存款收據、乙○○名片各1份
    、甲○○之關西鎮農會匯款申請書2紙、電費帳務管理系統欠
    費查詢列印資料在卷可參（見他卷第3-9、16-21、22-24、2
    8-30頁），足認被告之自白與事實相符，本件犯行至堪認定
    ，應依法論科。
三、核被告所為，係犯刑法第335 條第1 項之侵占罪。
四、爰審酌被告僅為圖一己之私利，即任意侵占告訴人所交付之
    款項，損害他人財產權益，所為殊值非難；復考量被告犯後
    態度，兼衡其自承教育程度為高中肄業，案發時經營「皇品
    宴會館」，目前無業，已婚，無未成年子女，現與太太及孫
    子同住，暨本件犯罪動機、手段、告訴人所受損害等一切情
    狀，量處如主文所示之刑，並諭知易科罰金之折算標準。被
    告業與告訴人達成調解並完付賠償，此有本院111年度附民
    移調字第119號調解筆錄在卷可參（見本院卷第35-36頁），
    依刑法第38條之1 第5 項規定，爰不予宣告沒收或追徵。
五、末查，被告未曾因故意犯罪受有期徒刑以上刑之宣告，此有
    臺灣高等法院被告前案紀錄表1 紙在卷可憑，被告因一時失
    慮，致罹刑典，且已與告訴人達成調解並賠償完畢，已如前
    述，足見被告實有悛悔之意，應已知警惕，諒經此刑之宣告
    後，應無再犯之虞，本院因認暫不執行其刑為當，併依照刑
    法第74條第1 項第1 款之規定諭知緩刑如主文所示，以勵自
    新。另參酌告訴人於調查程序表示之意見（見本院卷第38頁
    ），本院為保護告訴人及避免再啟事端，依刑法第74條第2
    項第7款規定，禁止被告至新竹縣○○鎮○○里0鄰00號「再回樓
    餐廳」干擾營業，並依刑法第93條第1項第2款規定，諭知緩
    刑期間付保護管束，以使觀護人監督被告不執行刑之成效。
    倘被告未遵守上開緩刑所附條件且情節重大，足認原宣告之
    緩刑難收其預期效果，而有執行刑罰之必要者，本院得依刑
    法第75條之1第1項第4款之規定，撤銷其緩刑宣告。
據上論斷，依刑事訴訟法第273 條之1 第1 項、第299 條第1 項
前段，判決如主文。
本案經檢察官吳志中提起公訴，檢察官黃嘉慧到庭執行職務。
中    華    民    國   111    年    6    月    29   日
                    刑事第六庭  法  官  林涵雯
以上正本證明與原本無異。
如不服本判決應於收受本判決後20日內向本院提出上訴書狀，上
訴書狀應敘述具體理由。上訴書狀未敘述上訴理由者，應於上訴
期間屆滿後20日內補提理由書狀於本院(均須按他造當事人之人
數附繕本 )「切勿逕送上級法院」。 
中　　華　　民　　國　　111 　年　　6 　　月　　29　　日
                              書記官   林汶潔
附錄本案論罪科刑法條：
中華民國刑法第335條
意圖為自己或第三人不法之所有，而侵占自己持有他人之物者，
處五年以下有期徒刑、拘役或科或併科三萬元以下罰金。
前項之未遂犯罰之。